【裁判字號】    98,交抗,737
【裁判日期】    981021
【裁判案由】    聲明異議
【裁判全文】
臺灣高等法院高雄分院刑事裁定         98年度交抗字第737號
抗  告  人
即受處分人  甲○○
上列抗告人因違反道路交通管理處罰條例聲明異議案件，不服臺
灣高雄地方法院中華民國98年9 月17日裁定（98年度交聲字第24
31 號），提起抗告，本院裁定如下：
    主  文
抗告駁回。
    理  由
一、抗告意旨略以：抗告人當時燈號為黃燈時快速通過，並非燈
    號轉為紅燈時才越線，非如照片顯示2.09秒及3 秒後，才通
    過，且抗告人實地到路口查看，紅燈亮起時秒數為41秒，馬
    上跳為40秒，該照片顯示與事實不符云云。
二、原裁定以：
(一)、受處分人甲○○於民國98年7 月14日上午8 時41分許，駕駛
    車牌號碼J8-2202 自用小客車，行經高雄市○○路、山東路
    口時，因有闖紅燈之違規行為，而啟動微電腦闖紅燈測速照
    相設備採證，由高雄市政府警察局交通大隊員警據以逕行製
    單舉發，經受處分人於應到案日期前申訴，經原處分機關函
    請舉發機關調查結果，仍認受處分人有前開違規行為，原處
    分機關乃依道路交通管理處罰條例第53條第1 項規定，裁處
    受處分人罰鍰新臺幣2,700 元，並依同條例第63條第1 項規
    定，記違規點數3 點。
(二)、依卷附採證照片顯示，受處分人駕駛之汽車於紅燈亮起2.09
    秒後，前輪正跨越停止線，車身有一半已經進入路口範圍；
    而在紅燈亮起3 秒後，受處分人所駕駛之汽車，已經完全跨
    越停止線，而進入路口範圍，是受處分人確有闖紅燈之違規
    行為，至為明確。受處分人雖否認有違規之情，然依卷附採
    證照片顯示，受處分人是駕駛汽車在車道行駛，在紅燈亮起
    後仍然繼續直行，當時車速為每小時32公里。顯見受處分人
    所稱：沒有闖紅燈之行為云云，並非事實。
(三)、又受處分人雖稱：違規照片上可見路口號誌上有倒數讀秒裝
    置，而其上之顯示數字與實際秒數不符云云。惟經原法院函
    詢結果，上開路口於98年7 月14日採二時相模式運作，全日
    採三色運作，並無故障通報紀錄，此有高雄市政府交通局98
    年9 月11日高市交管字第0980045440號函附卷供參，是當日
    交通號誌並無故障之情事。而受處分人雖稱上開秒數有誤，
    惟燈號既已轉變為紅燈，汽車本應停止於停等線後方，並不
    因號誌秒數多少而有差異，是受處分人就此所辯，顯無理由
    。
三、原法院認受處分人駕駛汽車，在該路口行車管制號誌已轉變
    為紅燈後，仍駛越停止線逕自直行，其有闖紅燈之違規行為
    ，因而維持原處分機關依據道路交通管理處罰條例第53條第
    1 項、第63條第1 項第3 款之規定，裁處受處分人罰鍰新臺
    幣2,700 元，並記違規點數3 點。經核並無違誤，抗告意旨
    猶執陳詞，指摘原裁定不當，為無理由，應予駁回。
四、據上論結，應依道路交通案件處理辦法第26條，刑事訴訟法
    第412條，裁定如主文。
中    華    民    國    98    年    10    月    21    日
                  刑事第六庭    審判長法  官 王憲義
                                      法  官 邱永貴
                                      法  官 簡志瑩
以上正本證明與原本無異。
不得再抗告。
中    華    民    國    98    年    10    月    21    日
                                      書記官 張文斌


司法院資訊處製作；財團法人民間司法改革基金會備份。
